【裁判字號】    96,訴,1579
【裁判日期】    970827
【裁判案由】    偽造文書
【裁判全文】
臺灣臺北地方法院刑事判決              96年度訴字第1579號
公  訴  人  臺灣臺北地方法院檢察署檢察官
被      告  丙○○
選任辯護人  林永頌律師
            張兆恬律師
            許筱欣律師
上列被告因偽造文書案件，經檢察官提起公訴（九十六年度偵字
第三三二四號），本院判決如下：
    主  文
丙○○無罪。
    理  由
一、公訴意旨略以：被告丙○○於民國八十一年間，與配偶即證
    人乙○○、告訴人戊○○等人合夥購買臺北市○○街福林市
    場等房地，並於八十二年四月十六日出售予元家建設股份有
    限公司（以下簡稱「元家建設公司」），價金為新臺幣（下
    同）一億三千二百萬元，嗣元家建設公司無力給付尾款，以
    其所有臺北縣板橋雙十路海德公園大樓抵償，並簽發五千五
    百萬元本票予被告夫妻，惟元家建設公司仍無力給付，告訴
    人、被告，及證人乙○○等三人，遂於九十年二月二十三日
    簽訂和解書，同意元家建設將五千五百萬元之和解金，減為
    五千萬元，乙○○則於所收五千萬元內，以自己名義簽發八
    百四十一萬元之支票一紙（票號ＣＪ0000000、發票
    日九十年四月一日、付款人臺灣省合作金庫大稻埕支庫，以
    下簡稱「面額八百四十一萬元支票」）交付予告訴人，三方
    並言明不得要求多退少補，如有誤算或其他錯誤，權利視為
    拋棄，不得再有請求。詎被告夫婦事後反悔，不願兌現上開
    支票，另於九十年四月十二日交付乙○○所簽發面額五百萬
    元之支票一紙（票號ＣＨ0000000、發票日九十年四
    月十二日、付款人臺北市第五信用合作社中山分社，以下簡
    稱「面額五百萬元支票」）予告訴人，圖以抵銷八百四十一
    萬元之債務，被告則於九十年七月間私下再給戊○○一百四
    十一萬元，於九十四年十月間，告訴人向被告夫婦索討剩餘
    二百萬元不成，反遭惡言相向，憤而提出告訴，被告竟基於
    偽造文書之犯意，於九十四年底，在九十年二月二十三日和
    解書所附面額八百四十一萬元支票影本下，虛偽填載「上開
    支票交還乙○○，另收伍佰萬元支票ＣＨ—0000000
    0、９０．４．１２期一張抵付之」，並偽造「戊○○」署
    押一枚；又承前偽造文書之犯意，簽發面額一百四十一萬元
    本票一紙（發票日九十年四月十二日、票據號碼00000
    00，以下簡稱「面額一百四十一萬本票」），影印附於上
    開和解書之後，再於下方虛偽填載「９０年２月２３日戊○○、丙○○、乙○○和解書第二條捌佰肆拾壹萬元減為陸佰
    肆拾壹萬元，除乙○○付給游伍佰萬元，由丙○○負責壹佰
    肆拾壹萬元簽發上開本票支付之。該票兌現，餘額不得請求
    」，復偽造「戊○○」署押一枚，佯為雙方重新協定和解條
    件，以持向臺灣臺北地方法院檢察署行使，足以生損害於告
    訴人。嗣該案經本署檢察官以九十五年度偵字第二三四一號
    為不起訴處分後，告訴人委任律師影印卷證資料，始查悉上
    情，因認被告連續涉犯刑法第二百十六條、第二百十條之行
    使偽造私文書罪嫌等語。
二、按犯罪事實應依證據認定之，無證據不得認定犯罪事實，又
    不能證明被告犯罪或其行為不罰者，應諭知無罪之判決，刑
    事訴訟法第一百五十四條第二項、第三百零一條第一項分別
    定有明文。次按認定不利於被告之事實，須依積極證據，茍
    積極之證據本身存有瑕疵而不足為不利於被告事實之認定，
    即應為有利於被告之認定，更不必有何有利之證據，而此用
    以證明犯罪事實之證據，猶須於通常一般人均不至於有所懷
    疑，堪予確信其已臻真實者，始得據以為有罪之認定，倘其
    證明尚未達到此一程度，而有合理性之懷疑存在，致使無從
    為有罪之確信時，即應為無罪之判決，此有最高法院八十二
    年度臺上字第一六三號判決、七十六年臺上字第四九八六號
    、三十年上字第八一六號等判例意旨可資參照。末按告訴人
    之告訴，係以使被告受刑事訴追為目的，是其陳述是否與事
    實相符，仍應調查其他證據以資審認，亦據最高法院五十二
    年臺上字第一三００號判例闡釋甚明。
三、公訴人認被告涉犯連續行使偽造私文書罪嫌，無非係以被告
    於偵查中之供述、告訴人於偵查中之指訴、證人甲○○、陳
    正磊於偵查中之證詞、內政部警政署刑事警察局九十六年七
    月四日刑鑑字第０九六００九五三四二號鑑定書、鑑定人張
    雲芝於偵查中之證詞，為其主要論據。訊據被告堅詞否認有
    何連續行使偽造私文書之犯行，辯稱：上開面額八百四十一
    萬元支票影本右下方所載文字係於九十年四月十二日上午在
    陳正磊律師事務所，由陳正磊律師及丁○○○○見證下，由
    事務所助理即證人甲○○所寫，該和解文字下方告訴人簽名
    確實係告訴人同意後親自簽署，而面額五百萬元支票，則係
    乙○○當場親自交付告訴人收受。另面額一百四十一萬元本
    票影本下方所載文字，係證人甲○○於九十年四月十二日下
    午在陳正磊律師事務所，依據被告及告訴人所達成的和解條
    件所寫，此均有證人陳正磊、甲○○及乙○○證詞可以證明
    ，當時告訴人精神狀況正常，被告係利用陳正磊律師事務所
    備用本票簽發交予告訴人，事後並透過友人庚○○轉交告訴
    人一百四十一萬元才換回該本票，其中一百十一萬元係以臺
    灣銀行支票交付，其餘三十萬元係現金交付，而此一百四十
    一萬亦確實存入告訴人國泰世華銀行南京東路帳戶內，告訴
    人從偵查至審判中多次翻異前詞，前後供述不一，不可採信
    ，上開文字記載及簽名均係經由告訴人同意後親自為之，被
    告並無連續行使偽造文書犯行等語。
四、經查：
  (一)證據能力部分：
  １按被告以外之人於審判外之言詞或書面陳述，除法律有規定
    者外，不得作為證據；被告以外之人，於偵查中向檢察官所
    為之陳述，除顯有不可信之情況者外，得為證據；又被告以
    外之人於審判外之陳述，雖不符合同法第一百五十九條之一
    至第一百五十九條之四之規定，但經當事人於審判程序同意
    作為證據，法院審酌該言詞陳述或書面陳述作成時之情況，
    認為適當者，亦得為證據。當事人、代理人或辯護人於法院
    調查證據時，知有第一百五十九條第一項不得為證據之情形
    ，而未於言詞辯論終結前聲明異議者，視為有前項之同意，
    刑事訴訟法第一百五十九條第一項、第一百五十九條之一第
    一項及第一百五十九條之五分別定有明文。
  ２查證人即告訴人於偵查中之陳述，雖被告及其選任辯護人於
    本院準備程序及審判期日中均爭執其證據能力，但被告及其
    選任辯護人於本院準備程序及審判期日中並未提出有何顯不
    可信之情況，仍得作為證據。至卷內其餘供述及非供述證據
    ，被告及辯護人未於本院言詞辯論終結前聲明異議，視為同
    意具有證據能力。
  (二)被告於八十一年間，與配偶乙○○及告訴人等人合夥購買臺
    北市○○街福林市場等房地，並於八十二年四月十六日出售
    予元家建設公司，價金為一億三千二百萬元，嗣元家建設公
    司無力給付尾款，故以其所有臺北縣板橋雙十路海德公園大
    樓抵償，並簽發五千五百萬元本票與被告夫妻，惟元家建設
    公司仍無力給付，告訴人、被告及乙○○等三人，遂於九十
    年二月二十三日簽訂和解書，同意元家建設將五千五百萬元
    之和解金，減為五千萬元，乙○○則於所收五千萬元內，以
    自己名義簽發面額八百四十一萬元之支票一紙交付與告訴人
    ，三方並言明不得要求多退少補，如有誤算或其他錯誤，權
    利視為拋棄，不得再有請求等情，業據被告於偵查及本院審
    理中均坦承無訛，核與告訴人於偵查中指訴情節相符，並有
    和解書影本一件及上開面額八百四十一萬元支票影本一張附
    卷可稽（見偵查卷一第二十頁）。
  (三)上開面額八百四十一萬元支票影本一張記載「上開支票交還
    乙○○，另收伍佰萬元支票ＣＨ—000000000．４
    ．１２一張抵付之」，下方並有「戊○○」簽名一枚，此有
    告訴人提出之上開八百四十一萬元支票影本一紙存卷可稽（
    見偵查卷一第二十頁）。另面額一百四十一萬元之本票下方
    所載：「９０年２月２３日戊○○、丙○○、乙○○和解書
    第二條捌佰肆拾壹萬元減為陸佰肆拾壹萬元，除乙○○付給
    游伍佰萬元，由丙○○負責壹佰肆拾壹萬元簽發上開本票支
    付之。該票兌現，餘額不得請求」，及「戊○○」簽名一枚
    ，亦有告訴人提出之面額一百四十一萬元之本票影本一張在
    卷供參（見偵查卷一第二十頁）。
  (四)告訴人固於偵查及本院審理中均指訴稱上開面額八百四十一
    萬元支票影本一張下方記載：「上開支票交還乙○○，另收
    伍佰萬元支票ＣＨ—000000000．４．１２一張抵
    付之」，及「戊○○」簽名一枚，均係被告事後所偽造云云
    。然告訴人於本院審理中結證稱：是在告訴人經營之宇順公
    司民生東路三段辦公室交付上開面額五百萬元支票等語（見
    本院九十七年四月二十四日審判筆錄），復於本院審理中指
    稱上開面額五百萬元支票係在丁○○○○位於臺北市○○街
    事務所交付，後來被告之友人庚○○又交付其一百萬現金，
    告訴人才將上開面額八百四十一萬元支票還給被告云云（見
    本院九十七年五月一日審判筆錄），則告訴人就交付上開面
    額五百萬元支票地點，前後供述已有不一。又證人乙○○於
    本院審理中結證稱：「四月十二日戊○○去找陳正磊律師，
    陳正磊律師在上午十點左右打電話給我，找我去處理八百四
    十一萬元之退票」、「後來我就開五百萬元支票給他，並把
    八百四十一萬元支票拿回來」、「甲○○在我支票影本下面
    補充記載文字，大約是八百四十一萬元支票退票，以五百萬
    元抵扣八百四十一萬元」、「我有看到戊○○簽名，他有簽
    名我才會拿支票給他」、「當時他精神狀況很好，沒有問題
    」等語（見本院九十七年五月一日審判筆錄），並有上開面
    額五百萬元支票一張在卷可稽（見本院卷第二十頁）。參諸
    證人即陳正磊律師於偵查中結證稱：「九十年二月二十三日
    才會到我事務所簽立和解書，並由乙○○開立八百四十一萬
    元的期票給戊○○，戊○○當場簽收，後來因為他們之間又
    有意見，八百四十一萬元的票退票了，雙方又到我事務所，
    八百四十一萬元的票由乙○○收回，乙○○當場開五百萬元
    的支票給戊○○」、「我在場，我有看見」、「戊○○有在
    上面簽名」、「九十年四月十二日同一天同時交換支票」等
    語（見偵查卷二第三二頁）；復於本院審理中結證稱：「是
    我的助理甲○○所寫」、「我事務所檔案文書內所有簽名全
    部都是真正的」、「戊○○的簽名是親自簽的」、「戊○○
    簽名時我在場」、「我有見證他們親自簽名，我還有指責乙○○開票後就不應該退票」、「戊○○當時精神狀況很好」
    「本事物所有關金前往來票據交付，一定由本人親簽，戊○○的簽名，一定是他本人親簽」等語（見本院九十七年五月
    一日審判筆錄），可知證人陳正磊前後證詞相同。而證人即
    陳正磊律師事務所助理甲○○於偵查中亦結證稱：「「因為
    他們和解金額從八百多萬元降到五百萬元，所以戊○○把八
    百多萬元的支票還給乙○○，由乙○○在另外開五百萬元的
    支票交給戊○○，其上藍色、黑色的字都是我寫的，戊○○
    的簽名是親自在場簽的」等語（見偵查卷一第一百十二頁）
    ；復於本院審理中亦結證稱：「那段記載文字是我寫的」、
    「就是九十年四月十二日五百萬支票交付當天」、「下方的
    簽名是戊○○本人親簽的」、「我有看到他簽名」、「陳正
    磊律師在場」、「他身體狀況都很好，頭腦也很清楚」等語
    （見本院九十七年五月一日審判筆錄），證人甲○○前後證
    詞亦相符。另證人即陳正磊律師事務所助理己○○於本院審
    理中亦結證稱：「當時陳正磊律師及甲○○及我都在場，及
    乙○○、戊○○。因為乙○○交給戊○○原來和解的八百四
    十一萬元支票退票，他們談好就來我們事務所，乙○○就簽
    一張五百萬元支票給戊○○，在他那份和解書正本上簽註請
    由來親簽名，戊○○將八百四十一萬元支票交給乙○○，乙○○另外拿五百萬元支票給戊○○，這段文字記載是甲○○
    寫的，下面戊○○的簽名是他本人簽的」等語（見本院九十
    七年八月七日審判筆錄）。而證人即代書洪明福於本院審理
    中亦結證稱：「我有見證和解書」、「就是和解書上所記載
    之九十年二月二十三日，地點在長春路之陳正磊律師事務所
    ，在場人有當事人丙○○及乙○○、戊○○及陳正磊律師，
    及律師事務所之兩位小姐，不曉得這兩位小姐的姓名」、「
    當天是對於乙○○墊款之情況作整理，至於是否是墊款我不
    清楚，要問當事人，本案主要是他們把土地賣給我們元家建
    設公司，我是元家建設公司的代書，負責處理這部分，當天
    沒有計算之結論，因為時間已久，以文件為憑，與減縮五百
    萬沒關係，結論的內容就是和解書之內容」、「我之後有換
    票，但我是否有在場，我忘記了，我知道有交付，但在哪裡
    交換，什麼時候，我都不清楚」、「換票的協議書是另外簽
    的，但兩任內容相同，只是後來簽的那份，我沒有簽名見證
    」等語（見本院九十七年八月七日審判筆錄）。足見被告與
    告訴人確有於九十年二月二十三日在陳正磊律師事務所結算
    而製作和解書之事，而上開面額八百四十一萬元支票下方記
    載：「上開支票交還乙○○，另收伍佰萬元支票ＣＨ—00
    0000000．４．１２一張抵付之」，及「戊○○」之
    簽名一枚，均係告訴人於九十年四月十二日上午前往陳正磊
    律師事務所，與乙○○商討後，交還上開面額八百四十一萬
    元支票予乙○○，並收受乙○○簽發之上開面額五百萬元支
    票，再由甲○○將此情況記載附註後，而由告訴人親自簽名
    ，並非被告事後所偽造，故起訴書指被告涉有此部分行使偽
    造私文書之犯行，尚有未洽。至卷內所附九十年二月二十三
    日之和解書影本中，雖見證人部分有空白及記載洪明福二種
    版本，此有卷內和解書影本附卷供參。但證人己○○於本院
    審理中結證稱：「是先寫好內容，依照需要的份數影印後，
    再交給當事人簽名用印」、「取走的都有簽名，應該都會簽
    好名才讓當事人拿走，這件事情影印很多份，見證人是最後
    才簽的，當事人應該都有簽名」、「因為當初我們是當事人
    全部簽名之後才給見證人簽，因為很多份，會不會是一份漏
    了，我也不記得」等語（見本院九十七年八月七日審判筆錄
    ）。另證人洪明福亦結證稱：「我都是在影印和解書後才簽
    名」等語（見本院九十七年八月七日審判筆錄），堪信九十
    年二月二十三日之和解書係由甲○○記載完成後，由己○○
    影印多份，再交和解書當事人簽名，當事人事後一時疏忽而
    漏簽，並非全無可能，尚不能以此即推論和解書並非真正，
    或上開八百四十一萬元支票下方記載均為被告所偽造。
  (五)告訴人又於偵查及本院審理中均指訴稱：上開面額一百四十
    一萬元之本票下方所載：「９０年２月２３日戊○○、丙○○、乙○○和解書第二條捌佰肆拾壹萬元減為陸佰肆拾壹萬
    元，除乙○○付給游伍佰萬元，由丙○○負責壹佰肆拾壹萬
    元簽發上開本票支付之。該票兌現，餘額不得請求」，及下
    方「戊○○」簽名，均為被告事後所偽造云云。然查，證人
    陳正磊於偵查中結證稱：「交付一百四十一萬本票時可能是
    下午來簽約，我可能有事不在」等語（見偵查卷二第三三頁
    ）；復於本院審理中結證稱：「內容是我助理甲○○所寫的
    」、「而且本票紙是我們律師事務所之本票簿，號碼是連貫
    的」等語（見本院九十七年五月一日審判筆錄）。另證人甲○○於偵查中結證稱：「一百四十幾萬元，是丙○○在九十
    年四月十二日，又到事務所說要補給戊○○的」、「上面的
    簽名是戊○○親自簽名」等語（見偵查卷一第一一二頁）；
    復於本院審理中結證稱：「九十年四月十二日下午大約一點
    多，丙○○又來我們事務所，丙○○說他要來補貼戊○○一
    百四十一萬元」、「他們本人親自簽名」、「後來我看卷宗
    我才確定是我們事務所之本票，我可以確定我有看到丙○○
    在事務所把本票交給戊○○」等語（見本院九十七年五月一
    日審判筆錄），證人甲○○前後供述大致相符。而證人己○○於本院審理中亦結證稱：「因為丙○○他是為了補貼戊○○，因為他說她跟她先生和解之五百萬元，還有差額，他不
    想讓戊○○吃虧那麼多，所以他另外補貼他一百四十一萬元
    ，就在我們事務所簽發這張本票，五百萬元支票是乙○○及
    戊○○上午到我們事務所交換的，這張一百四十一萬元是同
    日下午丙○○到我們事務所交給戊○○的，因為丙○○不想
    讓乙○○知道」、「這段記載是甲○○寫的，因為當天陳正
    磊律師不在事務所，甲○○有打電話問律師要怎麼處理，陳
    正磊律師在電話中要甲○○口述要這樣寫，因為我們事務所
    大小事情都是陳正磊律師引導的，我們只是協助處理」等語
    （見本院九十七年八月七日審判筆錄）。足見被告係於九十
    年四月十二日下午前往陳正磊律師事務所與被告磋商，被告
    願意再支付告訴人一百四十一萬元，並以該事務所之本票簽
    發後交付告訴人，但因陳正磊律師不在所內，故由證人甲○○打電話請示陳正磊律師後在上開面額一百四十一萬元之本
    票下方記載後，請被告及告訴人當場簽名，起訴書認此部分
    均為被告偽造，亦非可採。況被告簽發上開一百四十一萬元
    本票後，已委託友人庚○○轉交一百四十一萬元予告訴人，
    此有證人庚○○於本院審理中結證稱：「事後丙○○有打電
    話叫我去他家，他拿十一萬元現金給我，說其餘的款項，他
    會籌足一百四十一萬元，要我轉交給戊○○，經過一段期間
    ，丙○○到我家板橋市住處，丙○○拿三十萬元現金給我，
    並說他不久要匯一百萬元給我，之後丙○○有匯款到我合作
    金庫海山支庫我的帳號一百萬元，我才去合作金庫買一百十
    一萬元台支本票，沒有指定受款人，丙○○告訴我說教我給
    戊○○一百四十一萬元，再向戊○○拿回一百四十一萬元本
    票，丙○○就通知戊○○到我家，我就給戊○○三十萬元，
    跟一百十一萬元之台支本票一張，戊○○後來就給我一百四
    十一萬元本票，我就把一百四十一萬元本票交還給丙○○」
    等語（見本院九十七年五月一日審判筆錄），並有被告匯款
    予證人庚○○一百萬元之匯款申請書影本一紙（見本院卷一
    第六四頁）、證人庚○○購買面額一百十一萬元之臺灣銀行
    支票之取款憑條及支票影本各一張（見本院卷一第六五、六
    六頁）在卷可稽。而該面額一百十一萬元之臺灣銀行支票確
    實於九十年七月十日存入被告於國泰世華聯合商業銀行南京
    東路分行帳戶（帳號：000000000000號）中，
    此該行九十七年三月六日國世南京東字第０九七０００００
    六六號函所附存入票據明細一件在卷供參（見本院卷一第八
    九至九０頁）。雖所餘三十萬元因係以臨櫃存入方式，而存
    款程序無須確認來人身分，且當時錄影資料已過保存期限，
    銀行無法提供，此有該行九十七年五月二十三日國世南京東
    字第０九七００００一九七號函一件在卷可憑（見本院卷二
    第一一七頁）。但被告上開帳戶於九十年七月十日確實存入
    一百四十一萬元，此亦有該行九十七年五月二十三日國世南
    京東字第０九七００００一九七號函所附交易明細資料及存
    入憑條影本各一紙存卷可佐（見本院卷二第一一八、一一九
    頁），而被告就此於本院審理中亦未說明該一百四十一萬元
    之款項來源，堪信被告確實已支付一百四十一萬元予被告，
    益證上開面額一百四十一萬元本票下方記載及被告與告訴人
    簽名均為真正，被告應無起訴書所指行使偽造文書之犯行。
  (六)至本件於偵查中檢察官雖曾將和解書正本與其他由告訴人親
    自書寫之協議書、支票背書、當庭姓名及筆錄簽名一併送內
    政部警政署刑事警察局鑑定，經該局以放大及特徵比對法鑑
    定後，認和解書正本第二頁右下方即上開八百四十一萬元支
    票下方及上開一百四十一萬元本票下方「戊○○」之簽名，
    與告訴人筆跡不相符，因「游」字起筆、連筆、收筆及書寫
    方式不相符，「來」字起筆、收筆及連筆方式不相符，「欽
    」字起筆、連筆、收筆及佈局書寫方式不相符，此有該局九
    十六年七月四日刑鑑字第０九六００九五三四二號鑑定書一
    件在卷供參（見偵查卷二第一四四頁），並有鑑定證人張雲
    芝於偵查中之證詞可佐。但告訴人所提出之相同資料於偵查
    中曾經檢察官送請法務部調查局鑑定，該局函覆稱：本案待
    鑑之和解書上「戊○○」簽名，因書寫潦草甚至變形，無法
    表現出書寫者筆跡之個性及慣性特徵，故歉難鑑定，此有該
    局九十六年六月十二日調科貳字第０九六００二四六九四０
    號函一件在卷可參（見偵查卷二第一三五頁），顯見相同文
    件於另一鑑定機關無法鑑定。且筆跡鑑定多採目視鑑定方法
    ，而告訴人因年事已高，患有腦中風，行動遲緩，此有被告
    提出但告訴人並未爭執證據能力之馬偕紀念醫院九十五年二
    於三日就診之診斷證明書一紙在卷供參（見本院卷一第七四
    頁），並經告訴人於本院審理中自承：五、六年前患有帕金
    森氏症，手會抖，跟高血壓藥有衝突等語（見本院九十七年
    四月二十四日審判筆錄）。則以告訴人之身體狀況不佳，肢
    體顫抖之狀態，堪信被告辯稱告訴人提筆、運筆、用勁與書
    立和解書當時即九十年四月份之狀況不同等語，並非全無可
    採，尚難僅以內政部警政署刑事警察局之鑑定報告即推論被
    告涉有行使偽造文書犯行。
  (七)綜上所述，被告辯稱其與告訴人於九十年二月二十三日在陳
    正磊律師事務所書立和解書後，復於九十年四月十二日上午
    與證人乙○○在陳正磊律師事務所磋商，由證人乙○○簽發
    上開面額五百萬元支票交付告訴人，以向告訴人換回上開面
    額八百四十一萬元支票，並證人甲○○在上開面額八百四十
    一萬元支票影本下方記載：「上開支票交還乙○○，另收伍
    佰萬元支票ＣＨ—000000000．４．１２一張抵付
    之」，由告訴人在下方簽名表示收受，又於九十年四月十二
    日下午，被告在陳正磊律師事務所親自簽發該事務所上開面
    額一百四十一萬元本票交付告訴人，由證人甲○○在面額一
    百四十一萬元之本票下方所載：「９０年２月２３日戊○○
    、丙○○、乙○○和解書第二條捌佰肆拾壹萬元減為陸佰肆
    拾壹萬元，除乙○○付給游伍佰萬元，由丙○○負責壹佰肆
    拾壹萬元簽發上開本票支付之。該票兌現，餘額不得請求」
    ，並由告訴人簽名表示收受及同意上開條件，並無連續行使
    偽造文書等語，核與證人陳正磊、甲○○、己○○、洪明福
    之證詞及卷附證據大致相符而可採信，堪信被告應未涉有連
    續行使偽造文書犯行。此外，本案除告訴人單方之指訴外，
    復查無其他積極證據，足資證明被告涉有何連續行使偽造私
    文書之犯行，揆諸首揭規定及說明，本案不能證明被告犯罪
    ，應為無罪判決之諭知，以免冤抑。
據上論斷，應依刑事訴訟法第三百零一條第一項，判決如主文。
本案經檢察官陳焜昇到庭執行職務。
中    華    民    國    97    年    8    月    27     日
                      臺灣臺北地方法院刑事第十三庭
                          審判長法  官 黃俊明
                                法  官 張文俊
                                法  官 郭顏毓
上正本證明與原本無異。
如不服本判決，應於判決送達後10日內向本院提出上訴狀（應抄
附繕本）。告訴人或被害人如對於本判決不服者，應具備理由請
求檢察官上訴，其上訴期間之計算係以檢察官收受判決正本之日
期為準。
                                書記官 潘文賢
中    華    民    國    97    年    8     月    29    日


司法院資訊處製作；財團法人民間司法改革基金會備份。
